【裁判字號】    99,簡聲抗,8
【裁判日期】    991217
【裁判案由】    確定訴訟費用額
【裁判全文】
臺灣屏東地方法院民事裁定             99年度簡聲抗字第8號
抗  告  人  吳月鳳
相  對  人  財團法人法律扶助基金會
法定代理人  吳景芳
代  理  人  賴昌榮
上列當事人間聲請確定訴訟費用額事件，抗告人對於民國99年10
月5 日本院屏東簡易庭99年度屏簡聲字第25號裁定提起抗告，本
院裁定如下：
    主      文
抗告駁回。
抗告程序費用新臺幣壹仟元由抗告人負擔。
    理      由
一、本件原裁定意旨略以：受扶助人吳月華與抗告人間請求清償
    債務事件，經本院97年度簡上字第45號判決確定其第一審訴
    訟費用應由抗告人負擔，且相對人所支出之律師酬金及必要
    費用，經核並無過高之情，即無酌減之必要。從而，抗告人
    應給付相對人之訴訟費用額確定為新臺幣（下同）20,000元
    等語。
二、抗告意旨則以：受扶助人吳月華於胞兄吳慶賢去世後，即基
    於繼承人之身分獲得金額超過1,000,000 元之身故撫卹金，
    是吳月華並非無資力之人，但相對人未詳查其一切財產資料
    ，而准予訴訟救助，故其准予訴訟救助之程序顯有瑕疵，從
    而相對人向抗告人請求負擔該案支出之酬金及必要費用應無
    理由等語，並聲明：原裁定廢棄。。
三、按法院未於訴訟費用之裁判確定其費用額者，第一審受訴法
    院於該裁判有執行力後，應依聲請以裁定確定之。民事訴訟
    法第91條第1 項定有明文。又按無資力者，得申請法律扶助
    。分會就扶助事件所支出之酬金及必要費用，視為訴訟費用
    之一部；因法律扶助而由分會支出之酬金及必要費用，得向
    負擔訴訟費用之他造請求；分會得對於負擔訴訟費用之他造
    ，請求歸還其支出之酬金及必要費用，法律扶助法第13條、
    第35條第1 項、第2 項、第3 項亦分別定有明文。
四、經查，受扶助人吳月華與抗告人間請求清償債務事件，業經
    本院96年度屏簡字第696 號、97年度簡上字第45號判決抗告
    人敗訴確定在案，是第一、二審訴訟費用應由抗告人負擔。
    而吳月華於第一審獲得相對人法律扶助之情事，已據相對人
    提出費用計算書及律師酬金領款單影本為證，本院認前開酬
    金數額尚屬合理，無予以酌減之必要，依上開法律規定，相
    對人所支出之酬金20,000元，依法應視為訴訟費用之一部，
    相對人自得以前開確定判決聲請確定訴訟費用額。而抗告人
    以相對人准予訴訟救助之程序顯有瑕疵為由提起抗告，縱係
    屬實，亦顯與相對人可依確定判決聲請確定訴訟費用額無關
    ，是原確定訴訟費用額之裁定，經核無不合，抗告意旨求予
    廢棄，非有理由，應予駁回。
五、據上論結，本件抗告為無理由，依民事訴訟法第436 條之1
    第3 項、第495 條之1 第1 項、第449 條第1 項、第95條、
    第78條，裁定如主文。
中    華    民    國    99    年    12    月    17    日
                  民事第一庭    審判長法  官孫國禎
                                      法  官胡晏彰
                                      法  官羅培毓
以上正本係照原本作成。
本裁定不得再抗告。
中    華    民    國    99    年    12    月    17    日
                                書記官  張婉郁

司法院資訊處製作；財團法人民間司法改革基金會備份。
